# 长期待摊费用摊销

提问人：镰刀收割黑夜 时间：2011-01-15 10:27:29
如果我公司将装修费在 5 月份计入了长期待摊费用，那么是不是从五月份开始就必须摊销，还是可以从明年开始摊销？有没有具体规定啊？

回答人：chenyiwei
回复 楼主 镰刀收割黑夜 的帖子比照固定资产的规定处理，达到预定可使用状态（完工）后开始摊销。